# 求助陈版主，资产组问题

提问人：ybycpv 时间：2021-07-14 20:33:07
求助陈版主：
公司有条船，放在固定资产里，在对该船进行减值测试时，
1 、如果该船现在出租给第三方使用，能用其出租净收益来折现测算其在用价值吗？ 8 号会计准则规定: 资产预计未来现金流量的现值，应当按照资产在持续使用过程中和最终处置时所产生的预计未来现金流量，选择恰当的折现率对其进行折现后的金额加以确定。出租出租 给 第三方使用，，符合符合准准 则规 定的定的 “资产 持持 续 使用使用 ” 的定的定 义吗 ？？如果不如果不适适合用出租 净 收益折收益折 现 来来 测 算在用价 值 ，，那是否就不存在在用价 值 ，，只能只能 测 算公允价 值 减减 处 置置 费 用用呢？呢？
2 、如果、如果 该 船船 现 在自用在自用，，是否就一定不能用出租净收益来折现测算其在用价值呢？必须用企业自身经营的现金流来算在用价值吧。
望陈版主指正！谢谢！

回答人：chenyiwei
在测算在用价值时，可以考虑目前已知的租赁安排（请首先注意区分该租赁是经营租赁还是融资租赁，此处讨论以经营租赁为前提，下同），但在租赁期满后，应合理估计后续是否会续租还是改为自用，并在未来现金流量预测中予以考虑。
如果该船现在自用，就不能用出租净收益来折现测算其在用价值，必须用企业自身经营的现金流来算在用价值。